【裁判字號】    98,裁,984
【裁判日期】    980423
【裁判案由】    虛報進口貨物
【裁判全文】
最  高  行  政  法  院  裁  定
                                       98年度裁字第984號
上  訴  人  佳能昕普股份有限公司
代  表  人  甲○○
訴訟代理人  陳錦隆  律師
            黃雪鳳  律師
被 上訴 人  財政部臺北關稅局
代  表  人  饒  平
上列當事人間因虛報進口貨物事件，上訴人對於中華民國97年12
月11日臺北高等行政法院96年度訴字第3943號判決，提起上訴，
本院裁定如下：
    主  文
上訴駁回。
上訴審訴訟費用由上訴人負擔。
    理  由
一、按對於高等行政法院判決之上訴，非以其違背法令為理由，
    不得為之，行政訴訟法第242條定有明文。依同法第243條第
    1項規定，判決不適用法規或適用不當者，為違背法令；而
    判決有同條第2項所列各款情形之一者，為當然違背法令。
    是當事人對於高等行政法院判決上訴，如依行政訴訟法第24
    3條第1項規定，以高等行政法院判決有不適用法規或適用不
    當為理由時，其上訴狀或理由書應有具體之指摘，並揭示該
    法規之條項或其內容；若係成文法以外之法則，應揭示該法
    則之旨趣；倘為司法院解釋或本院之判例，則應揭示該判解
    之字號或其內容。如以行政訴訟法第243條第2項所列各款情
    形為理由時，其上訴狀或理由書，應揭示合於該條項各款之
    事實。上訴狀或理由書如未依此項方法表明，或其所表明者
    與上開法條規定不合時，即難認為已對高等行政法院判決之
    違背法令有具體之指摘，其上訴自難認為合法。
二、本件上訴人對於高等行政法院判決上訴，主張：參原審卷原
    證1號及原證5號可知系爭貨物之品質特性、產品規格，確實
    符合H.S.註解中文版第84.71節（D）所示第84.71節及第85.
    28節區別標準所列「自動資料處理機之顯示單元」之規定要
    件，自應歸列稅則第84.71節。原判決認定系爭貨物應歸列
    稅則第85.28節之彩色電視接收機，未審酌系爭貨物之點距
    、解析度、頻帶寬及掃描頻率等規格，顯與上揭H.S.註解中
    文版第84.71節（D）所示第84.71節及第85.28節規格不符，
    卻應歸列稅則第85.28項敘明理由，以及系爭貨物是否具備
    「能夠將紅（R）綠（G）藍（B）個別輸入或能依照特殊標
    準（NTSC,SECAM,PAL,D-MAC等）予以編碼」及「具有涵蓋（
    分離）R、G及B信號之解碼裝置」等功能要件恝置不論，自
    有判決不備理由之違法等語，為其理由。惟原判決認依據H.
    S.註解中文版第1210頁D(1)詮釋，稅則第84.71節之自動資料
    處理機顯示單元，為僅能接收自動資料處理機中央處理單元
    所傳送之信號，無法由符合廣播標準（NTSC,SECAM,PAL,D-M
    AC等）之混合視頻重製彩色影像；另同註解第1278頁詮釋，
    稅則第85.28節之影像監視器基本上係由能產生光點並與信
    號源影像同步顯示影像於螢幕上之裝置所組成，能將紅(R)
    綠(G)藍(B)個別輸入或能依特殊標準（NTSC,SECAM,PAL,D-M
    AC等）予以編碼，並具有涵蓋（分離）R、G及B信號之解碼
    裝置。依據上述稅則號別之貨物名稱及H.S.中文註解之詮釋
    ，凡僅能接收自動資料處理機中央處理單元所傳送之信號者
    ，應歸列第84.71節；而符合廣播標準（NTSC,SECAM,PAL,D-
    MAC等）之混合視頻重製彩色影像，能產生光點並與信號源
    影像同步顯示於螢幕上之裝置所組成，能將紅(R)綠(G)藍(B
    )個別輸入或能依特殊標準（NTSC,SECAM,PAL,D-MAC等）予
    以編碼，並具有涵蓋（分離）R、G及B信號之解碼裝置，不
    論是否裝有無線電廣播接收機或音、影錄或放器具者，應歸
    列稅則第85.28節。系爭貨物第1項貨物L17AX LCD MONITOR
    含COMPOSITE（影音合成）V端子及S-VIDEO端子，其與第4、
    5項貨物CONTROL CARD（TV TUNER CARD）組合，即具有符合
    廣播標準（NTSC,SECAM,PAL,D-MAC等）之混合視頻重製彩色
    影像之彩色電視接收機功能，被上訴人核定歸列稅則號別第
    8528.12.90號，符合上述H.S.中文註解之詮釋。又系爭貨物
    為LCD MONITOR（液晶顯示器），其顯像原理為藉由電流通
    過電晶體產生電場之變化，造成液晶分子偏轉折射再搭配偏
    光片、彩色濾光片等作用形成影像畫面，此與陰極射線管之
    電子鎗掃描成像原理明顯不同，自無法適用H.S.註解有關第
    84.71節與85.28節所屬貨物在點距、解析度、頻帶寬及水平
    掃描頻率等區別之詮釋，故上訴人所稱點距、解析度、頻帶
    寬及掃描頻率等與H.S.註解詮釋內容不同之處，並不影響其
    可達成接收其他之視頻訊號的功能，此由H.S.註解第1232頁
    詮釋第85.28節文中後段規定：「其他監視器利用不同之方
    式（例如液晶螢幕，光線在油膜之折射）亦能達成同樣目的
    」，亦可佐證。是以，被上訴人核定歸列稅則號別第8528.1
    2.90號，並依貨物稅條例規定課徵貨物稅，並無不合等情，
    業於判決理由內詳為論述。上訴意旨雖以該判決違背法令為
    由，惟核其所陳上述理由，無非係再執業經原審論斷不採之
    前詞，進而就原審取捨證據、認定事實之職權行使，指摘其
    為不當，並就原審已論斷者，泛言不備理由，或就原審所為
    論斷，泛言有不適用法規及適用法規不當之違法，而未具體
    表明原判決有何合於不適用法規、適用法規不當、或行政訴
    訟法第243條第2項所列各款之情形，難認對該判決之如何違
    背法令已有具體之指摘。依首揭說明，應認其上訴為不合法
    。
三、據上論結，本件上訴為不合法，依行政訴訟法第249條第1項
    前段、第104條、民事訴訟法第95條、第78條，裁定如主文
    。
中    華    民    國    98    年    4     月    23    日
                    最高行政法院第四庭
                        審判長法官  劉  鑫  楨
                              法官  黃  清  光
                              法官  黃  淑  玲
                              法官  劉  介  中
                              法官  曹  瑞  卿
以  上  正  本  證  明  與  原  本  無  異
中    華    民    國    98    年    4     月    24    日
                              書記官  王  史  民


司法院資訊處製作；財團法人民間司法改革基金會備份。
